最高法院刑事裁定　　　　　　　一○○年度台抗字第三二九號
抗　告　人　廖乃慧
上列抗告人因偽造文書案件，不服台灣高等法院中華民國一００
年二月十八日駁回聲請再審等之裁定（一００年度聲再字第五七
號），提起抗告，本院裁定如下：
    主  文
抗告駁回。                                                          
    理  由                                                                
本件原裁定略以：有罪之刑事判決確定後，因發見確實之新證據
，足認受有罪判決之人應受無罪、免訴、免刑或輕於原判決所認
罪名之判決者，為受判決人之利益，得聲請再審，刑事訴訟法第
四百二十條第一項第六款定有明文。惟所謂發現新證據係指該證
據於審判時已經存在，為法院及當事人所不知，不及調查斟酌，
至其後始行發見者而言。倘判決前已經當事人提出或聲請調查之
證據，經原法院捨棄不採者，則非該條款所謂發現之新證據，不
得據為聲請再審之原因。且就該新證據，以不須經過調查程序，
從客觀上觀察即顯然可認足以動搖原確定判決而對受判決人為無
罪、免訴、免刑或輕於原判決所認罪名之判決者為限。本件關於
抗告人廖乃慧犯刑法第二百十六條、第二百十條之行使偽造私文
書罪部分，係得上訴第三審案件，抗告人以原確定判決有重要證
據漏未審酌為聲請再審之事由，自屬無據。另查：抗告人聲請再
審意旨有關原判決未採信抗告人有額外交付匯款至蔣美輝指示帳
戶部分，乃判決前已經當事人提出或聲請調查之證據，經原法院
捨棄不採者，非抗告人於判決前所不知，致未能提交法院調查斟
酌之證據，依前揭說明，核與刑事訴訟法所規定發現確實新證據
之「嶄新性」要件不符。聲請再審意旨關於抗告人有額外交付匯
款至蔣美輝指示帳戶及蔣美輝有無授權抗告人買賣投資股票之事
實，原審忽視蔣美輝前後不一致陳述之事實部分，乃屬法院證據
取捨職權判斷之範圍。而聲請再審意旨另指法務部調查局就筆跡
鑑定並非空白回覆無法鑑定，就此有利抗告人之鑑定結果應為有
利於抗告人之認定，及民國九十三年六月十六日道歉書所載內容
與本案無關乙節，無非係就原確定判決證據採酌與否之爭執。是
本件聲請再審意旨係就屬法院職權之行使任意指摘，其並未提出
合於原確定判決前已經存在，為法院及當事人所不知，事後方行
發見之「嶄新性」，及顯然可認足以動搖原有罪確定判決，應為
無罪、免訴、免刑或輕於原判決罪名之「確實性」二要件之新證
據，核與刑事訴訟法第四百二十條第一項第六款規定不符，自非
聲請再審之適法理由。至於聲請再審意旨另指稱原判決有未敘明
理由或有理由矛盾之情形云云，縱令屬實，亦屬判決是否違背法
令，得否提起非常上訴之問題，非得據以為聲請再審之理由。因
以駁回其再審之聲請；並以其聲請停止刑罰之執行，亦無理由，
併予駁回。經核原裁定並無不合。抗告意旨猶執陳詞，徒憑己見
，認所舉之證據，合於刑事訴訟法第四百二十條第一項第六款所
定之確實新證據，並或就原裁定已明白論列之事項，或就原確定
判決證據取捨之職權行使，漫事指摘，其抗告為無理由，予以駁
回。
據上論結，應依刑事訴訟法第四百十二條，裁定如主文。
中    華    民    國  一○○  年    五    月    五    日
                      最高法院刑事第五庭
                          審判長法官  林  永  茂  
                                法官  蘇  振  堂  
                                法官  林  立  華  
                                法官  蔡  國  在  
                                法官  陳  春  秋  
本件正本證明與原本無異
                                      書  記  官  
中    華    民    國  一○○  年    五    月    十    日
                                                      Ｑ